臺灣高等法院臺中分院民事裁定　94年度抗更(一)字第810號
　　抗　告　人　德寶營造股份有限公司
　　法定代理人　林文隆
上列抗告人因與相對人國立彰化師範大學間選定仲裁人事件，對
於中華民國94年3月8日台灣彰化地方法院94年度仲聲字第1號所
為裁定提起抗告，經裁定後，最高法院廢棄發回，本院更為裁定
如下：
      主  文
原裁定廢棄。
選定榆政律師為相對人之仲裁人。
聲請、抗告及前再抗告程序費用均由相對人負擔。
      理  由
一、按當事人之一方選定仲裁定人後，得以書面催告他方於受催
    告之日起14日內選定仲裁人。「受前條第1項之催告，已逾
    規定期間而不選定仲裁人者，催告人得聲請仲裁機構或法院
    為之選定。」分為仲裁法第11條第1項、第12條第1項所明定
    。又按法院選定仲裁人係屬非訟事件，受理此項聲請之法院
    ，僅應就仲裁事件之存在及聲請人有否限期催告相對人選定
    仲裁人等項，為形式上之審查，至當事人間發生仲裁協議成
    立及效力之爭執，要係仲裁程序開始後應由仲裁人詢問、調
    查及判斷之事項，於聲請選定仲裁人之非訟事件程序不得予
    以審認。此經最高法院本件發回意旨所指明，參照民事訴訟
    法第478條第4項之規定，本院應以該項法律上之判斷為本件
    裁定之基礎。
二、本件抗告人以伊與相對人國立彰化師範大學間「運動場地下
    停車場與建工程」工程款爭議遲未解決，雙方於民國93年11
    月1日進行洽議未果，伊遂依兩造所簽訂之工程契約第13條
    之約定，向台灣營建仲裁協會提出仲裁聲請，經受理案列93
    年度台仲聲字第9號，伊提出仲裁聲請後，旋即選定仲裁人
    ，同時函請相對人應於14日內選定其仲裁人，惟相對人函覆
    因其已向台灣彰化地方法院（下稱原法院）提起訴訟，仲裁
    程序應視為終結，勿違反一事不再理等理由，拒絕辦理，伊
    不得已乃依仲裁法第11條第1項、第12條第1項之規定，向原
    法院聲請為相對人選定仲裁人等情，業據提出雙方工程契約
    影本（節錄）、相對人93年10月27日總字第0930007549號函
    影本、仲裁機構93年12月27日台仲（93）嘉字第473號函影
    本、聲請人94年1月4日00-000000-001號函影本、94年1月10
    日、11日、17日總字第0940000081號、0940000251號、0940
    000276號函影本等件為證。經核尚無不合。揆諸首揭規定及
    說明，應准予所請。相對人雖謂：按法院選定仲裁人固屬非
    訟事件，惟仍應查明抗告人聲請選定仲裁人是否具備權利保
    護之要件，如欠缺權利保護之要件，即應認其聲請為無理由
    。本件抗告人聲請之目的，無非在於仲裁兩造間就系爭契約
    「工程款爭議」。惟相對人就系爭契約「工程款爭議」業於
    93年11月29日向原法院起訴，此有93年度建字第20號民事卷
    可資調閱。則抗告人聲請選定仲裁人，即屬欠缺權利保護之
    要件云云，就兩造間發生仲裁協議成立及效力等事項為之爭
    執，自非可取。抗告意旨指摘原裁定不當，求予廢棄，為有
    理由。爰將原裁定廢棄，並選定榆政律師為相對人之仲裁
    人。
三、據上論結，本件抗告為有理由。依仲裁法第19條，民事訴訟
    法第492條、第95條、第78條，裁定如主文。
中　　華　　民　　國　　94　　年　　10　　月　　28　　日
                  　　民事第五庭審判長法　官　陳滿賢
                                      法　官  古金男
                                      法　官  朱　樑
以上正本係照原本作成。
如不服本裁定應於裁定送達後10日內依非訟事件法第27條「非以
違背法令為理由，不得再抗告」之規定向本院提出抗告理由狀（
須按他造人數附具繕本），並繳納抗告裁判費新台幣45元整。
                                      書記官　林水濱
中　　華　　民　　國　　94　　年　　10　　月　　28　　日
                                                      Ｖ
